【裁判字號】    99,抗,129
【裁判日期】    990203
【裁判案由】    聲請撤銷緩刑
【裁判全文】
臺灣高等法院刑事裁定                   99年度抗字第129號
抗  告  人
即受刑  人  甲○○
                    （另案在臺灣桃園看守所附勒戒執行）
上列抗告人因聲請撤銷緩刑案件，不服臺灣桃園地方法院中華民
國98年12月23日裁定（98年度撤緩字第236 號），提起抗告，本
院裁定如下：
    主  文
抗告駁回。
    理  由
一、原裁定意旨略以：受刑人甲○○因違反毒品危害防制條例案
    件，經本院以98年度訴字第109 號判決判處有期徒刑2 年，
    緩刑5 年，緩刑期間並付保護管束，並於民國98年9 月22日
    確定；受刑人經通知應分別於98年11月17日上午9 時30分、
    同年12月8 日上午9 時30分至臺灣桃園地方法院檢察署刑事
    執行科報到，詎受刑人經傳喚均未遵期報到，其於保護管束
    期間內均無故不遵期報到之行為，顯見受刑人無悛悔之意，
    罔視檢察官及執行保護管束者之命令，足認其違反情節重大
    ，核與保安處分執行法第74條之2 第2 款、第74條之3 第1
    項之規定相符，且亦無從再預期受刑人將會恪遵相關法令規
    定，認為有執行刑罰之必要，因而撤銷受刑人之緩刑。
二、抗告意旨略以：抗告人於98年11月17日碰巧重病躺臥家中，
    全天候由父親張聖福照料；況抗告人犯後已深具悔意，痛定
    思痛，爰提起抗告，給予抗告人自新的機會等語。
三、按受保護管束人在保護管束期間內，應遵守左列事項：1.保
    持善良品行，不得與素行不良之人往還。2.服從檢察官及執
    行保護管束者之命令。3.不得對被害人、告訴人或告發人尋
    釁。4.對於身體健康、生活情況及工作環境等，每月至少向
    執行保護管束者報告一次。5.非經執行保護管束者許可，不
    得離開受保護管束地；離開在10日以上時，應經檢察官核准
    。受保護管束人違反前條各款情形之一，情節重大者，檢察
    官得聲請撤銷保護管束或緩刑之宣告。保安處分執行法第74
    條之2 、第74條之3第1項分別定有明文。
四、經查，抗告人即受刑人甲○○因違反毒品危害防制條例案件
    ，經原法院以98年度訴字第109 號判決判處有期徒刑2 年，
    緩刑5 年，緩刑期間並付保護管束，於98年9 月22日判決確
    定。又受刑人住所地為桃園縣中壢市○○路809 號，於緩刑
    期間經通知應分別於98年11月17日上午9 時30分、同年12月
    8 日上午9 時30分至同該署刑事執行科報到，該傳票分別於
    98年11月2 日、98年11月30日送達抗告人，詎受刑人經傳經
    傳喚均未遵期報到等情，有原法院上開判決書、全戶戶籍資
    料查詢結果表及臺灣桃園地方法院檢察署送達證書2 紙在卷
    可稽，堪認屬實。受刑人於緩刑期間付保護管束，應依期報
    到，如有行蹤不明、傳拘無著，致使檢察官無從執行保護管
    束命令之情事，足認受刑人於緩刑期內所為，違反上開情節
    確屬重大，核與保安處分執行法第74條之2 第2 款、第4款
    、第5 款規定情形相符，受刑人所受緩刑宣告，自應予撤銷
    。抗告人辯稱其於98年11月17日因病在家並由父親照料云云
    ，惟並未提出證據證明，所辯是否屬實，已非無疑，縱認屬
    實，然抗告人亦非不得於應到時日之前後親自或委人向檢察
    官或執行保護管束者請假，乃竟捨此不為，置之不理，甚且
    經檢察官再定98年12月8 日上午9 時30分期日，亦未遵期報
    到，顯見抗告人罔視檢察官及執行保護管束者之命令，違反
    保護管束情節自屬重大，原審依檢察官聲請撤銷抗告人緩刑
    宣告，自無違法或不當。本件抗告，為無理由，應予駁回。
五、據上論結，應依刑事訴訟法第412條，裁定如主文。
中    華    民    國    99    年    2     月    3     日
                  刑事第十庭審判長法  官  陳榮和
                                  法  官  彭政章
                                  法  官  黃斯偉
以上正本證明與原本無異。
不得再抗告。
                                  書記官  王宜玲
中    華    民    國    99    年    2     月    5     日


司法院資訊處製作；財團法人民間司法改革基金會備份。
